【裁判字號】    92,上訴,383
【裁判日期】    920708
【裁判案由】    偽造文書等
【裁判全文】
臺灣高等法院刑事判決                            九十二年度上訴字第三八三號
    上  訴  人  臺灣桃園地方法院檢察署檢察官
    上  訴  人
    即  被  告  丁○○
右上訴人等因被告偽造文書等案件，不服臺灣桃園地方法院九十年度訴字第一六一
號，中華民國九十一年十一月十九日第一審判決（起訴案號：臺灣桃園地方法院檢察
署八十九年度偵字第一二二七五號），提起上訴，本院判決如左：
    主    文
原判決關於丁○○連續行使偽造私文書部分撤銷。
丁○○連續行使偽造私文書，足以生損害於他人，處有期徒刑壹年，附表一所示偽造
之信用卡肆張、附表二、三、四所示各筆簽帳單之銀行存根聯、特約商店存根聯上偽
造之「謝自雄」署押共拾肆枚、「黃友梅」之署押共貳枚均沒收。
其他上訴駁回。
    事    實
一、丁○○前有恐嚇、毀損、違反動產擔保交易法、公共危險、贓物等前科（均不構
    成累犯），仍不知悔改，明知某姓名年籍不詳之成年人所持有如附表一所示之信
    用卡係他人偽造之信用卡，猶於民國八十九年八月六日晚上八時許，在桃園縣中
    壢市○○○路麥當勞速食餐廳前，以金卡每張新臺幣（下同）二萬元、普卡每張
    一萬五千元之金額，向該姓名年籍不詳之成年人購買如附表一所示之尚未簽名之
    空白信用卡四張（尚無證據證明該等信用卡係他人財產犯罪所得之物），丁○○
    隨即基於意圖為自己不法所有及行使偽造私文書之概括犯意，在如附表一編號一
    、二、四所示之信用卡背面偽造「謝自雄」之署押三枚、編號三所示之信用卡背
    面偽造「黃友梅」之署押一枚，均足以表示謝自雄、黃友梅與發卡公司立契守約
    及於行使時供特約商店核對身分等用意之證明，復承前揭意圖為自己不法所有之
    概括之犯意，自八十九年八月六日起，連續佯以刷卡簽帳付款購物之方法，持上
    開附表一編號二至四等三張信用卡（含該等信用卡背面「謝自雄」、「黃友梅」
    署名）至附表二、三、四所示之時間、地點之特約商店，佯以其即為「謝自雄」
    、「黃友梅」本人，而向各該特約商店刷卡購物消費計十八次，其每次刷卡消費
    係以複寫方式同時在上揭特約商店店員所交付之簽帳單之持卡人存根聯、特約商
    店存根聯及銀行存根聯上之偽簽「謝自雄」、「黃友梅」之署押，一次偽造完成
    三聯「謝自雄」、「黃友梅」名義之簽帳單，以表示「謝自雄」、「黃友梅」在
    該店消費，其中持卡人存根聯歸由丁○○收執，特約商店存根聯及銀行存根聯則
    一併持向特約商店行使，致該特約商店不疑有詐，而陷於錯誤，同意由丁○○刷
    卡消費購物，嗣後不知情之特約商店人員再持銀行存根聯向財團法人聯合信用卡
    處理中心行使，使該信用卡中心陷於錯誤，而將附表三所屬泛亞商業銀行簽帳金
    額七千八百元，及其附表四所屬玉山商業銀行簽帳金共七萬一千元等，均墊付給
    特約商店（至於附表二所示雖有渣打英文字樣，但卡號並非渣打信用卡卡號，故
    該渣打銀行並未支付刷卡金額於特約商店），足以生損害於謝自雄、黃友梅附表
    二、三、四所示各該特約商店、發卡公司、財團法人聯合信用卡處理中心及信用
    卡之真正持卡人乙○○、丙○○等人。
二、案經甲○○訴由桃園縣警察局平鎮分局報告臺灣桃園地方法院檢察署檢察官偵查
    起訴。
     理  由
壹、撤銷改判部分（即有罪部分）：
一、上訴人即被告丁○○經本院合法傳喚無正當之理由不到庭，惟右揭事實，業據被
    告丁○○迭於警、偵訊及原審調查、審理時坦承不諱（見偵查卷第七頁、第八頁
    、第三十九頁、原審卷第二十五頁、第二十六頁、第一五九頁、第一六○頁、第
    一八二頁、第一八三頁、第一八六頁、第一八七頁），核與證人薛孟皓於警訊中
    指訴（見偵查卷第二十六頁），及證人乙○○於警訊及原審證述（見偵查卷第二
    十七頁、原審卷第一五六頁、第一五七頁）之情節相符，復有財團法人聯合信用
    卡處理中心八十九年十月十六日（八九）聯卡會字第三四０號函暨所附如附表一
    所示信用卡之刷卡紀錄表三紙、簽帳單等在卷可稽（見偵卷第八十五頁至第八十
    八頁），並有上開偽造信用卡四張扣案可證（見偵卷第六十六頁）。又扣案如附
    表一編號一之信用卡在財團法人聯合信用卡處理中心並無清算資料，並有上開函
    件附卷可證（見原審卷第三十頁），且被告丁○○於原審調查時亦供稱該信用卡
    無法使用等語（見原審卷第二十五頁）。附表一編號二之信用卡並非英商渣打銀
    行股份有限公司台北分公司所發行，亦有該公司八十九年九月十三日（八九）渣
    信字第一二八四號函可證（見偵卷第七十八頁），且雖有渣打英文字樣，但卡號
    並非渣打信用卡卡號，故該渣打銀行並未支付刷卡金額於特約商店，此亦有英商
    渣打銀行股份有限公司台北分公司九十二年（九二）渣信字第○四一六號函附卷
    可按。另附表一編號三之信用卡，其卡號為泛亞商業銀行股份有限公司（下稱泛
    亞商業銀行）所發行之信用卡，持卡人為乙○○，有泛亞商業銀行八十九年九月
    二十一日（八九）泛亞消乙字第三二一五號函暨所附持卡人年籍資料可稽（見偵
    卷第二十二頁），且此附表三所屬泛亞商業銀行簽帳金額七千八百元，亦經泛亞
    商業銀行透過聯合信用卡中心已確實該款項墊付於其刷卡特約商店，此亦有泛亞
    商業銀行九十二年五月十六日（九二）泛亞消乙字第二五六八號函附卷可稽。又
    附表一編號四之信用卡，其卡號為玉山商業銀行股份有限公司（下稱玉山商業銀
    行）所發行，持卡人為丙○○，且非荷商荷蘭銀行所發行之信用卡，此分別有玉
    山商業銀行八十九年九月二十五日玉個卡字第八九五０四０六號函及荷商荷蘭銀
    行八十九年九月二十日荷法函字第二七七號函在卷可據（見偵查卷第二十四頁至
    第二十六頁），且此附表四所屬玉山商業銀行刷卡簽帳金額共七萬一千元，亦經
    玉山銀行均已依商店請款墊付款項，此有玉山銀行九十二年五月二十七日玉卡字
    第○三○五一三○三號函附卷可按。是上開四張信用卡皆屬偽造之信用卡，並持
    之行使（如附表二、三、四所刷簽卡之款項），足堪認定。準此，本件事證明確
    ，被告丁○○犯行堪予認定，依法應予論科。
二、按在信用卡背面簽名欄簽名，單純自形式上觀察，即足以表示信用卡之簽名者於
    信用卡有效期限內有權使用該信用卡之辨識及證明，並非依習慣或特約表示一定
    用意之證明，性質上係屬刑法第二百十條之私文書（最高法院八十八年度台上字
    第五七三○號判決參照）。又持卡人持信用卡刷卡消費而於簽帳單上簽名，乃表
    示持卡人確認刷卡消費之項目及金額之意，亦屬刑法上之私文書。被告丁○○明
    知向不詳姓名年籍之成年人所購買之上開四張信用卡均係偽造，其並於該信用卡
    背面偽簽署押而屬偽造之私文書，分別持向如附表二、三、四之特約商店，主張
    係「謝自雄」或「黃友梅」本人而行使之。而附表二所示之卡號雖有渣打銀行英
    文字樣，但卡號並非渣打銀行之信用卡，該渣打銀行並無支付該卡之刷卡消費金
    額，此已如前述，是被告在偽造之信用卡背面偽簽「謝自雄」署押，持該偽造信
    用卡刷卡消費以行使，使特約商店誤信為真正，而允以消費，並偽造他人署押於
    簽帳單上，再持該簽帳單交付於特約商店以行使，係犯刑法第二百十六條、第二
    百十條行使偽造私文書罪及第三百三十九條第一項之詐欺取財罪。另附表三（所
    屬泛亞銀行）及附表四（所屬玉山銀行）所簽刷之款項已經透過聯合信用卡中心
    ，並由泛亞銀行及玉山銀行分別已將該款墊付於被告所刷之特約商店，此亦如前
    述，是被告偽造之信用卡背面分別偽簽「黃友梅」、「謝自雄」署押，持該偽造
    信用卡刷卡消費以行使，使特約商店誤信為真正，而允以消費，並偽造他人署押
    於簽帳單上，再持該簽帳單交付於特約商店以行使，嗣經刷卡銀行分別將該款墊
    付於被告所刷之特約商店，係犯刑法第二百十六條、第二百十條行使偽造私文書
    罪及第三百三十九條第二項之詐欺得利罪。被告丁○○偽造「謝自雄」、「黃友
    梅」之署押均為偽造私文書之部分行為，偽造私文書後進而行使，偽造之低度行
    為為行使之高度行為所吸收，均不另論罪。又其所犯前開多次行使偽造私文書及
    詐欺取財、詐欺得利等罪，均各時間緊接，方法相同，各觸犯構成要件相同之罪
    名，顯俱各出於概括犯意反覆為之，均為連續犯，均應依刑法第五十六條之規定
    各論以一罪，並均分別加重其刑。且被告所犯連續行使偽造私文書罪之目的在於
    連續詐欺取財、詐欺得利等，二罪間有方法、目的之牽連關係，應依刑法第五十
    五條之規定，從一重之連續行使偽造私文書罪處斷。公訴人認被告丁○○與游志
    文或該不詳姓名年籍之成年人之間，為共同正犯，尚有誤會（容後述），併予敘
    明。又被告行為後，刑法業於九十年六月二十日增訂第二百零一條之一：「意圖
    供行使之用，而偽造、變造信用卡、金融卡、儲值卡或其他相類作為簽帳、提款
    、轉帳或支付工具之電磁紀錄物者，處一年以上七年以下有期徒刑，得併科三萬
    元以下罰金。行使前項偽造、變造之信用卡、金融卡、儲值卡或其他相類作為簽
    帳、提款、轉帳或支付工具之電磁紀錄物，或意圖供行使之用，而收受或交付於
    人者，處五年以下有期徒刑，得併科三萬元以下罰金」，與前述刑法第二百十六
    條、第二百十條之行使偽造私文書罪，處五年以下有期徒刑，經比較新舊法，以
    舊法有利於被告，依刑法第二條第一項但書之規定，自應適用行為時之法律處斷
    。
三、原審認被告罪證明確，予以論罪科刑，固非無據。惟查：(1)被告就附表二所示之
    卡號雖有渣打銀行英文字樣，但卡號並非其渣打銀行之信用卡，該渣打銀行並無
    支付該卡之刷卡消費金額，是被告偽簽刷卡消費，即詐得現實之財物，係犯刑法
    第三百三十九條第一項之詐欺取財罪。(2)至於附表三、附表四已據被告刷卡銀行
    分別付款於特約商店，特約商店並未受害，是被告偽簽刷卡消費，致其取得財產
    上不法之利益，係犯刑法第三百三十九條第二項之詐欺得利罪。(3)在信用卡背面
    簽名欄簽名，單純自形式上觀察，即足以表示信用卡之簽名者於信用卡有效期限
    內有權使用該信用卡之辨識及證明，並非依習慣或特約表示一定用意之證明，性
    質上係屬刑法第二百十條之私文書（最高法院八十八年度台上字第五七三○號判
    決參照），而非屬於刑法第二百二十條準文書之性質等均有未洽。被告空言徒稱
    原判決不當，固無理由，惟原判決既有上開不當，自應由本院就被告連續行使偽
    造私文書部分加以撤銷改判。爰審酌被告有事實欄所示之科刑紀錄（見本院被告
    全國前案紀錄表附卷可佐），及正值年壯，不圖經營人生向上，意欲不勞而獲，
    犯罪之動機、生活狀況、智識程度、購買偽造之信用卡，並偽造署押、偽造私文
    書復持以行使，對被害人所生之損害非輕，亦影響社會金融交易秩序、且事後尚
    未與被害人達成和解，清償盜刷款項及犯罪後坦承犯行度等一切情狀，量處有期
    徒刑壹年。及附表一所示偽造之信用卡肆張、附表二、三、四所示各筆簽帳單之
    銀行存根聯、特約商店存根聯上偽造之「謝自雄」署押共拾肆枚、「黃友梅」
    之署押共貳枚，依刑法第二百十九條規定均宣告沒收。
四、至於公訴意旨認被告丁○○與游志文共同意圖為自己不法之所有，由游志文以七
    萬五千元之代價，販售上開偽造之信用卡四張予被告丁○○云云，並將游志文以
    涉嫌偽造私文書罪嫌移轉臺灣屏東地方法院檢察署偵辦。惟證人游志文於警、偵
    訊及於原審調查時均堅詞否認有販賣該偽造之信用卡四張予被告丁○○之犯行，
    並證稱其與被告丁○○曾有過節，係遭被告丁○○故意誣陷等語（見偵查卷第二
    十三頁背面、第二十四頁、第六十九頁背面、第七十四頁；及原審卷第四十二頁
    ），雖證人黃明輝於原審調查時證稱：「大概兩年前，在中壢市○○○路麥當勞
    停車場，看到游志文拿一個黃色信封袋給被告丁○○，被告丁○○拿現金七萬多
    元給游志文，被告丁○○就把信封袋當場撕開，將信封裡面之肆、伍張信用卡拿
    出來，詳細多少張不清楚，游志文拿到錢以後就離開」云云（見原審卷第一五七
    頁、第一五八頁），然嗣證人黃明輝於檢察官偵訊時亦證稱：「不知道該信封袋
    內之信用卡是否就是扣案之信用卡」等語（見偵查卷第九十六頁背面），其證言
    之前後不一，何者為真，已難遽信，是扣案之四張偽造之信用卡是否就是證人黃
    明輝當時所見游志文販售給被告丁○○之信用卡，已非無疑。又證人游志文之前
    妻沈如蓉，現與被告丁○○係為男女朋友關係，而游志文在八十九年五月間在屏
    東縣東港鎮涉嫌行使偽造信用卡乙案，與被告丁○○產生嫌隙，有臺灣屏東地方
    法院檢察署八十九年度偵字第二八三九號案卷影本在卷可證，是證人游志文證稱
    係因彼此有嫌隙而遭被告丁○○故意誣陷等語，並非無據；且臺灣屏東地方法院
    檢察署檢察官就游志文涉嫌本件偽造私文書一案，亦認游志文之罪嫌不足而為不
    起訴處分確定在案，此有臺灣屏東地方法院檢察署檢察官九十年度偵字第四五二
    六號不起訴處分書影本在卷可佐，是游志文證稱其未販售上開信用卡等語，應堪
    採信。且徵諸其出售偽造信用卡者，目的在取得販售該偽造信用卡之代價，至於
    購入信用卡之人是否使用該信用卡，並非其所關心，是尚難憑此即遽為推論該販
    售信用卡者就購入信用卡之人日後刷卡購物有犯意聯絡，公訴意旨認該四張偽造
    之信用卡係游志文販售與被告丁○○，而有共同之犯意聯絡云云，委難採信。此
    部分本應為無罪諭知，惟此部分與公訴人所指前開論罪部分有連續犯之裁判上一
    罪關係，爰不另為無罪之諭知。
五、又公訴意旨另以：被告丁○○於八十九年七月七日至同年八月十三日止，持附表
    一編號三所示之信用卡刷卡消費一萬二千八百元，並於八十九年七月二十六日起
    至八月十四日止，持附表一編號四所示之信用卡刷卡消費八萬七百三十元云云，
    惟查被告丁○○係在八十九年八月六日始購得上開偽造之信用卡，其自不可能從
    八十九年七月七日或同年七月二十六日持上開信用卡消費，且證人乙○○即附表
    編號三所示之卡號之真正持卡人於原審調查時亦證稱：「（總共被盜刷幾筆？提
    示刷卡紀錄並告以要旨）只有一筆，刷了七千八百元，在新竹悅登男士名店」等
    語（見原審卷第一五七頁）可證，故被告丁○○實際上持附表一編號三之偽造信
    用卡簽帳消費金額為七千八百元，另持附表一編號四之偽造信用卡簽帳消費金額
    為七萬一千四百二十元，公訴意旨就超過上開金額之部分認係被告羅金德所簽帳
    消費，容有誤會，此部分本應為無罪之諭知，惟公訴人認此部分亦與前開論罪部
    分有連續犯之裁判上一罪關係，爰不另為無罪之諭知。
貳、上訴駁回部分（即公訴人就丁○○無罪上訴之部分）：
一、本件公訴意旨略以：被告丁○○於八十九年八月十五日上午四時許，至甲○○位
    於桃園縣平鎮市東勢里金雞湖十七號之住處，向甲○○表示要找其女友沈如蓉，
    遭甲○○拒絕後，被告丁○○竟在未經甲○○同意即強行進入上開處所，二人因
    而發生口角爭執，丁○○即出言恐嚇甲○○稱：「要拿槍射殺甲○○」等語，使
    甲○○心生畏懼，致生危害於甲○○之生命、身體安全，因認被告丁○○另涉有
    恐嚇罪嫌云云。
二、按犯罪事實應依證據認定之，無證據不得推定其犯罪事實；又不能證明被告犯罪
    者，應諭知無罪之判決，刑事訴訟法第一百五十四條、第三百零一條第一項分別
    定有明文。另按告訴人之告訴，係以使被告受刑事訴追為目的，是其陳述是否與
    事實相符，仍應調查其他證據以資審認；而事實之認定，應憑證據，如未能發現
    相當證據，或證據不足以證明，自不能以推測或擬制之方法，以為裁判基礎；且
    認定不利於被告之事實，須依積極證據，苟積極證據不足為不利於被告事實之認
    定時，即應為有利於被告之認定，更不必有何有利之證據（最高法院五十二年臺
    上字第一三００號、四十年臺上字第八六號、三十年上字第八一六號判例可資參
    照）。
三、本件上訴人即公訴人認被告丁○○涉犯前述之恐嚇犯行，無非係以告訴人甲○○
    指述甚詳為其主要論據。惟訊據被告丁○○則堅決否認有何公訴人所指之恐嚇犯
    行。經查：（一）按刑法恐嚇罪之成立，並不以加害人果有加害之意思為必要，
    而以被害人因此是否以心生畏懼為要件。本件被告丁○○與告訴人甲○○發生爭
    執時，除其二人外並無其他人在場，業據甲○○於原審調查時陳稱：「（當時羅
    有說要拿槍對你們家開槍有無其他人聽到？）當時客廳只有我一人」、「（在那
    之前你不認識被告？）我是當天第一次見到他」等語（見原審卷第一三六頁），
    且甲○○於警詢中指稱：只看到被告丁○○當時手上拿手機，沒有其他兇器，且
    也沒有發現其他同行之人等語（見偵查卷第二十頁背面），足見被告丁○○當時
    是單獨一人前往該處且未持槍枝等兇器，甲○○指稱被告丁○○恐嚇伊要對伊家
    人開槍云云，應非事實。（二）再者，佐以甲○○之妹妹沈如蓉於原審調查中證
    述：「（八九年八月十五日當日你有無在事發地點？）當時我不在。我是坐計程
    車回去後，我看到羅（指丁○○）在我家，當日我跟羅去ＰＵＢ喝酒，後來我們
    吵架我就先回去，當天他喝不少。我回家時看到他在我家躺在地上被繩子綁起來
    。當時我們是交往中的男女朋友」等語（見原審卷第一三五頁）。且甲○○於原
    審調查時亦供稱：「我壓他在地上，他滿口髒話，而綁他」等語（見原審卷第六
    十七頁），苟被告出言恐嚇，被害人是否心生畏懼，依社會一般經驗法則判斷，
    而本件被害人甲○○尚能將被告（即行為人）制伏而反綁被告，衡之常情，顯然
    被害人並無心生畏懼，實可想見。（三）益以本件公訴人除甲○○之指訴外，又
    未能再行舉出任何證據證明被告丁○○此部分之犯罪，是自難僅憑甲○○之片面
    指述，遽予認定被告丁○○有恐嚇告訴人甲○○之犯行。此外，尚無其他積極證
    據足資證明被告丁○○確涉有公訴人所指之恐嚇犯行，是此部分即屬不能證明被
    告丁○○犯罪，原審為被告無罪之諭知，經核並無不合，公訴人上訴仍執前詞指
    摘原判決此部分不當，為無理由，應予駁回。
、被告經合法傳喚無正當之理由不到庭，爰不待其陳述逕行判決。
據上論斷，應依刑事訴訟法第三百六十九條第一項前段、第三百六十四條、第二百九
十九條第一項前段、第三百六十八條、第三百七十一條，刑法第二條第一項但書、第
三百三十九條第一項、第二項、第二百十六條、第二百十條、第五十五條、第五十六
條、第二百十九條、罰金罰鍰提高標準條例第一條前段，判決如主文。
本案經檢察官劉斐玲到庭執行職務。
中      華      民      國     九十二     年     七     月      八      日
                            臺灣高等法院刑事第十五庭
                                審判長法  官  房  阿  生
                                      法  官  雷  元  結
                                      法  官  蔡  光  治
右正本證明與原本無異。
偽造文書部分如不服本判決，應於收受送達後十日內向本院提出上訴書狀，其未敘述
上訴之理由者並得於提起上訴後十日內向本院補提理由書（均須按他造當事人之人數
附繕本）。
其他不得上訴。
                                      書記官  王  才  生
中      華      民      國    九十二    年      七      月     十四     日
附錄：本案論罪科刑法條全文
刑法第二百一十六條(行使偽造變造或登載不實之文書罪)
行使第二百十條至第二百十五條之文書者，依偽造、變造文書或登載不實事項或使登
載不實事項之規定處斷。
刑法第二百一十條(偽造變造私文書罪)
偽造、變造私文書，足以生損害於公眾或他人者，處五年以下有期徒刑。
刑法第三百三十九條（普通詐欺罪）
意圖為自己或第三人不法之所有，以詐術使人將本人或第三人之物交付者，處五年以
下有期徒刑、拘役或科或併科一千元以下罰金。
以前項方法得財產上不法之利益或使第三人得之者，亦同。
前二項之未遂犯罰之。
刑法第三百零二條（剝奪他人行動自由罪）
私行拘禁或以其他非法方法，剝奪人之行動自由者，處五年以下有期徒刑、拘役或三
百元以下罰金。
因而致人於死者，處無期徒刑或七年以上有期徒刑，致重傷者，處三年以上十年以下
有期徒刑。
第一項之未遂犯罰之。
附表一：信用卡
┌──┬───────────────────┬─────────────┐
│編號│卡號、發卡銀行、偽簽姓名 （偽卡）     │ 實際發卡銀行及持有人     │
├──┼───────────────────┼─────────────┤
│一  │卡號：0000000000000000│非荷蘭銀行所發行之信用卡  │
│    │ＡＢＮ  ＡＭＲＯ  ＢＡＮＫ            │                          │
│    │謝自雄                                │                          │
├──┼───────────────────┼─────────────┤
│二  │卡號：0000000000000000│非渣打銀行所發行之信用卡  │
│    │ＳＴＡＮＤＡＲＤ  ＣＨＡＲＴＥＲＥＴ  │                          │
│    │謝自雄                                │                          │
├──┼───────────────────┼─────────────┤
│三  │卡號：0000000000000000│泛亞商業銀行所發行之信用卡│
│    │ＳＴＡＮＤＡＲＤ  ＣＨＡＲＴＥＲＥＴ  │該卡號之信用卡為乙○○所有│
│    │黃友梅                                │                          │
├──┼───────────────────┼─────────────┤
│四  │卡號：0000000000000000│玉山商業銀行所發行之信用卡│
│    │ＢＡＮＫ  ＯＦ  ＡＭＥＲＩＣＡ        │該卡號信用卡為丙○○所有  │
│    │謝自雄                                │                          │
└──┴───────────────────┴─────────────┘
附表二（卡號：0000000000000000號部分）
┌──┬────┬─────────┬─────────┬────────┐
│編號│刷卡時間│刷  卡   地   點  │刷卡金額（新臺幣）│ 偽簽姓名       │
├──┼────┼─────────┼─────────┼────────┤
│一  │89.8.11 │金祥大有限公司    │四千八百一十三元  │謝自雄          │
├──┼────┼─────────┼─────────┼────────┤
│二  │89.8.12 │百誠電器有限公司  │一萬三千元        │同右            │
├──┼────┼─────────┼─────────┼────────┤
│三  │89.8.12 │舜欣電器有限公司  │一萬四千八百元    │同右            │
├──┼────┼─────────┼─────────┼────────┤
│四  │89.8.12 │匠傑汽車百貨精品行│二萬三千五百八十元│同右            │
│    │        │                  │                  │                │
├──┼────┼─────────┼─────────┼────────┤
│五  │89.8.13 │廣達加油站有限公司│四百元            │同右            │
│    │        │                  │                  │                │
├──┼────┼─────────┼─────────┼────────┤
│六  │89.8.14 │統一童車玩具嬰兒用│一千三百三十八元  │同右            │
│    │        │品公司            │                  │                │
├──┴────┼─────────┴─────────┴────────┤
│ 合     計    │五萬七千九百三十一元                                    │
│              │                                                        │
└───────┴────────────────────────────┘
附表三（卡號：0000000000000000號部分）：
┌──┬────┬─────────┬─────────┬────┬───┐
│編號│刷卡時間│刷  卡  地  點    │刷卡金額（新臺幣）│偽簽姓名│備  註│
│    │        │                  │                  │        │      │
├──┼────┼─────────┼─────────┼────┼───┤
│一  │89.8.13 │悅登男士名店      │七千八百元        │黃友梅  │聯合信│
│    │        │                  │                  │        │用卡公│
│    │        │                  │                  │        │司已付│
│    │        │                  │                  │        │款    │
└──┴────┴─────────┴─────────┴────┴───┘
附表四（卡號：0000000000000000號部分）：
┌──┬────┬─────────┬─────────┬────┬───┐
│編號│刷卡時間│刷  卡  地  點    │刷卡金額（新臺幣）│偽簽姓名│備  註│
│    │        │                  │                  │        │      │
├──┼────┼─────────┼─────────┼────┼───┤
│一  │89.8.7  │綺陽精品屋        │一千元            │謝自雄  │玉山銀│
│    │        │                  │                  │        │行已付│
│    │        │                  │                  │        │款    │
├──┼────┼─────────┼─────────┼────┼───┤
│二  │89.8.7  │全成銀樓          │一萬二千元        │同右    │同右  │
├──┼────┼─────────┼─────────┼────┼───┤
│三  │89.8.8  │百成加油站（股）公│一千一百元        │同右    │同右  │
│    │        │司                │                  │        │      │
├──┼────┼─────────┼─────────┼────┼───┤
│四  │89.8.8  │五星級亞哥西餐廳有│一千一百二十二元  │同右    │同右  │
│    │        │限公司            │                  │        │      │
├──┼────┼─────────┼─────────┼────┼───┤
│五  │89.8.8  │西門加油站        │九百五十元        │同右    │同右  │
│    │        │                  │                  │        │      │
├──┼────┼─────────┼─────────┼────┼───┤
│六  │89.8.9  │凱悅視聽歌城      │七千八百零五元    │同右    │同右  │
│    │        │有限公司          │                  │        │      │
├──┼────┼─────────┼─────────┼────┼───┤
│七  │89.8.13 │拉薇芝服飾        │一萬一千五百元    │同右    │同右  │
│    │        │                  │                  │        │      │
├──┼────┼─────────┼─────────┼────┼───┤
│八  │89.8.13 │皇族皮鞋店        │七千五百元        │同右    │同右  │
├──┼────┼─────────┼─────────┼────┼───┤
│九  │89.8.14 │奪標視聽歌唱有限  │三千五百四十三元  │同右    │同右  │
│    │        │公司              │                  │        │      │
├──┼────┼─────────┼─────────┼────┼───┤
│十  │89.8.14 │東蒂視聽歌唱有限  │一萬一千元        │同右    │同右  │
│    │        │公司              │                  │        │      │
├──┼────┼─────────┼─────────┼────┼───┤
│十  │89.8.14 │茶顏觀舍飲料店    │一萬三千九百元    │同右    │同右  │
│一  │        │                  │                  │        │      │
├──┴────┼─────────┴─────────┴────┴───┤
│合          計│七萬一千四百元                                          │
│              │                                                        │
└───────┴────────────────────────────┘


司法院資訊處製作；財團法人民間司法改革基金會備份。
